【裁判字號】    97,訴,4762
【裁判日期】    971128
【裁判案由】    毒品危害防制條例
【裁判全文】
臺灣板橋地方法院刑事判決              97年度訴字第4762號
公  訴  人  臺灣板橋地方法院檢察署檢察官
被      告  甲○○
上列被告因毒品危害防制條例案件，經檢察官提起公訴（97年度
毒偵字第7779號），因被告於本院準備程序中就被訴事實為有罪
之陳述，本院告知被告簡式審判程序之旨，並聽取當事人之意見
後，合議庭裁定改由受命法官獨任依簡式審判程序進行，判決如
下：
    主  文
甲○○施用第一級毒品，累犯，處有期徒刑拾月；扣案之第一級
毒品海洛因貳包（合計驗餘淨重壹點伍陸伍貳公克，含殘留海洛
因難以剝離之包裝袋貳個）、海洛因殘渣袋柒個，均沒收銷燬之
；注射針筒壹支、分裝吸管參支，均沒收之。
    事實及理由
一、本件被告甲○○所犯為死刑、無期徒刑或最輕本刑為3 年以
    上有期徒刑以外之罪，其於準備程序中就被訴事實為有罪之
    陳述，經法官告知簡式審判程序之旨，並聽取公訴人及被告
    之意見後，依刑事訴訟法第273 條之1 第1 項規定，裁定由
    受命法官獨任進行簡式審判程序，合先敘明。
二、本件犯罪事實及證據，除犯罪事實欄一部分第10至16行補充
    更正為「詎仍不知悔改，明知海洛因係毒品危害防制條例第
    2 條第2 項第1 款所明定之第一級毒品，不得持有及施用，
    竟於強制戒治執行完畢釋放後5 年內，仍基於施用第一級毒
    品海洛因之犯意，於97年9 月11日中午12時許，在臺北縣三
    峽鎮○○路152巷4之1號3樓住處，以將海洛因摻水稀釋放入
    注射針筒後施打之方式，施用第一級毒品海洛因1 次。嗣於
    同日下午5 時30分許，為警持搜索票在上開住處查獲，並扣
    得第一級毒品海洛因2 包（合計驗餘淨重1.5652公克）、海
    洛因殘渣袋7 個、注射針筒1 支、分裝吸管3 支，經其同意
    採集尿液送驗，檢驗結果呈嗎啡陽性反應，始查悉上情」；
    證據部分應補充：「被告甲○○於本院審理中之自白、照片
    4 張」外，餘均引用如附件檢察官起訴書之記載。
三、按觀察、勒戒或強制戒治執行完畢釋放後，5 年內再犯毒品
    危害防制條例第10條施用毒品之罪者，應依法追訴，毒品危
    害防制條例第23條第2 項定有明文。被告前於92年間因施用
    毒品案件，經本院以92年度毒聲字第2284號裁定送觀察、勒
    戒後，認有繼續施用毒品之傾向，再經本院以92年度毒聲字
    第3086號裁定令入強制戒治處所施以強制戒治，嗣於93 年7
    月5 日執行完畢釋放，並經臺灣板橋地方法院檢察署檢察官
    以93年度戒毒偵字第301 號為不起訴處分確定等情，有臺灣
    高等法院被告前案紀錄表1 份附卷可稽，足徵被告於上開強
    制戒治執行完畢釋放後，5 年內再為本件施用毒品犯行，自
    應依法論罪科刑。是以本件事證明確，被告犯行堪以認定。
四、查海洛因係毒品危害防制條例第2 條第2 項第1 款所稱之第
    一級毒品，是被告施用海洛因之行為，係犯該條例第10條第
    1 項之施用第一級毒品罪。被告持有第一級毒品，嗣進而施
    用之，持有之低度行為應為施用之高度行為所吸收，不另論
    罪。又被告有犯罪事實欄所記載之犯罪科刑紀錄，於96年6
    月30日縮刑期滿執行完畢，有卷附臺灣高等法院被告前案紀
    錄表可按，其受有期徒刑執行完畢，5 年以內故意再犯有期
    徒刑以上之罪，為累犯，應依法加重其刑。爰審酌被告前已
    因施用毒品案件經觀察、勒戒及強制戒治，且於97年間經警
    多次查獲仍繼續施用毒品，顯見其並無戒除毒害之決心，應
    有入監矯治之必要，不宜寬貸，惟念其施用毒品乃自戕一己
    之身體健康，並具有病患性人格之特質，反社會性之程度應
    屬較低，且犯後坦承犯行，態度尚佳等一切情狀，量處如主
    文所示之刑，以資懲儆。
五、扣案之白色粉末2 包（合計驗餘淨重1.5652公克），為第一
    級毒品海洛因，有交通部民用航空局航空醫務中心97年9 月
    24日航藥鑑字第0974951 號毒品鑑定書1 紙附卷可憑（見97
    年度毒偵字第7779號卷第25頁），又其外包裝袋與毒品粉末
    難以完全析離，均應依毒品危害防制條例第18條第1 項前段
    規定，沒收銷燬之；扣案之海洛因殘渣袋7 個，係被告施用
    海洛因所餘，業據被告供承在卷，因其外包裝袋與毒品粉末
    難以完全析離，併依上開規定宣告沒收銷燬之。扣案之注射
    針筒1 支、分裝吸管3 支，均為被告所有供其施用毒品所用
    之物，亦據被告供明在卷，爰依刑法第38條第1 項第2 款之
    規定併予宣告沒收。
據上論斷，應依刑事訴訟法第273 條之1 第1 項、第284 條之1
、第299 條第1 項前段、第310 條之2 、第454 條第2 項，毒品
危害防制條例第10條第1 項、第18條第1 項前段，刑法第11條前
段、第47條第1 項、第51條第5 款、第38條第1 項第2 款，判決
如主文。
本案經檢察官鄭潔如到庭執行職務。
中    華    民    國    97    年    11    月    28    日
                  刑事第十六庭  法  官  錢衍蓁
上列正本證明與原本無異。
如不服本判決，應於判決送達後10日內敘明上訴理由，向本院提
出上訴狀 (應附繕本) ，上訴於臺灣高等法院。其未敘述上訴理
由者，應於上訴期間屆滿後20日內向本院補提理由書「切勿逕送
上級法院」。
                                書記官  陳淑怡
中    華    民    國    97    年    11    月    28    日
附錄本判決論罪法條全文：
毒品危害防制條例第10條
施用第一級毒品者，處6月以上5年以下有期徒刑。
施用第二級毒品者，處3年以下有期徒刑。


司法院資訊處製作；財團法人民間司法改革基金會備份。
